臺灣彰化地方法院刑事判決　　　　　　　　　　　　　九十一年度易字第三四二號
　　公　訴　人　臺灣彰化地方法院檢察署檢察官
　　被　　　告　甲○○
右列被告因毀損等案件，經檢察官提起公訴（九十年度偵字第八二一七號），本院判
決如左：
    主  文
甲○○以加害生命之事，恐嚇他人致生危害於安全，累犯，處有期徒刑肆月，如易科
罰金，以佰元折算壹日；又損壞他人文書、建築物、礦坑、船艦以外之他人之物，
足以生損害於他人，累犯，處拘役拾日，如易科罰金，以佰元折算壹日。
扣案之柴刀壹支沒收。
    事  實
一、甲○○前因傷害案件，經本院判處有期徒刑三月確定，並於民國八十六年七月十
    六日易科罰金執行完畢。詎不知悔改，仍為乙○○於八十五年間切斷其水源而爭
    訟之事，心懷怨恨，不能釋懷，竟於九十年十二月六日下午七時四十分許，攜帶
    其所有之柴刀，無故侵入乙○○之父許錦山（於九十一年三月四日死亡，侵入附
    連圍繞土地部分未據許錦山告訴）所有四周繞以圍牆並設有大門之彰化縣二水鄉
    ○○村○○路○段八八巷三六弄十號（起訴書誤載為八八巷四七號）住宅之庭院
    後，即以：「要砍死你們全家」等加害生命之事之語，恐嚇正在庭院休息之乙○○、乙○○之妻王秀雲、乙○○之子女許瑋銘、許珮蓉、許竣傑及乙○○之母丙○○，致使乙○○等人聞言，心生畏懼，均立即躲入屋內，並關上門、窗。甲○○因無法進入屋內，遂持柴刀在庭院續以：「你們全家出來給我砍」等加害生命
    之事之語，恐嚇乙○○等人。嗣見乙○○等人均未出來，乃另基於毀損之犯意，
    持前揭柴刀砍擊許錦山所有房屋之鐵門及鋁門窗玻璃，並以許錦山所有之椅子敲
    打丙○○所有之磅秤及機車，致鐵門凹陷、鋁門窗玻璃破裂、磅秤之彈簧毀壞、
    機車之煞車線折斷，而損壞許錦山及丙○○所有之物（損壞許錦山之物部分，未
    據許錦山告訴）。嗣經警員陳柏宏前來制止，方行離去。
二、案經乙○○、丙○○訴由彰化縣警察局田中分局報請台灣彰化地方法院檢察署檢
    察官偵查起訴。
    理  由
一、被告固坦承於右揭時間，攜帶柴刀，侵入上開地點，毀損前述物品之事實，然否
    認有恐嚇之犯行，辯稱沒有恐嚇乙○○等人要讓他們死或叫他們出來給伊砍云云
    。惟查右揭事實，除有被告前揭供述外，並據告訴人乙○○、丙○○指訴甚詳，
    且經證人即承辦本案警員陳柏宏結證屬實，復有柴刀一支扣案及照片五張在卷可
    稽。是其前揭所辯，要屬卸責之詞，不足採信。罪證明確，被告犯行均堪認定。
二、核被告所為，係犯刑法第三百零五條之恐嚇危害安全罪及第三百五十四條之毀損
    罪。其同時同地恐嚇乙○○、丙○○、王秀雲、許瑋銘、許珮蓉、許竣傑等人，
    係一行為觸犯數罪名，應依想像競合犯之規定，從一重處斷。其所犯恐嚇危害安
    全罪及毀損罪，犯意各別，行為互異，應分論併罰。公訴意旨認有方法、目的之
    牽連關係，並認以恐嚇危害安全罪為較重之罪，尚有未洽（蓋毀損罪之法定刑重
    於恐嚇危害安全罪）。查被告前因傷害案件，經本院判處有期徒刑三月確定，並
    於八十六年七月十六日易科罰金執行完畢，有台灣彰化地方法院檢察署刑案資料
    查註紀錄表足憑，五年以內再犯有期徒刑以上之上開二罪，皆應依累犯之規定，
    各加重其刑。爰審酌被告之素行，及其犯罪之動機、目的、手段、智識程度、所
    生之損害、危險並犯罪後之態度等一切情狀，所犯二罪，分別量處如主文所示之
    刑，並諭知易科罰金折算之標準。扣案之柴刀一支，被告供稱為其所有，係供犯
    毀損及恐嚇危害安全罪所用之物，應併予宣告沒收。
三、公訴意另認被告觸犯刑法第三百零六條第一項之侵入住居罪，以及毀鐵門及鋁門
    窗玻璃，亦犯同法第三百五十四條之毀損罪。但查右揭土地、房屋係許錦山所有
    ，此據告訴人乙○○供述在卷，並有買賣契約書一紙可參。因此，該土地、房屋
    之監督權人乃為許錦山，唯有許錦山始有權對侵入該土地之庭院，以及毀損房屋
    之鐵門及鋁門窗玻璃之被告，提出告訴。乃許錦山並未對被告提出告訴，此部分
    公訴事實，依刑事訴訟法第三百零三條第三款規定，本應為不受理之諭知。然公
    訴人認與前揭被告論罪部分有牽連犯之裁判上一罪關係，爰不另為不受理之諭知
    ，附此敘明。
據上論斷，應依刑事訴訟法第二百九十九條第一項前段，刑法第五十五條、第三百零
五條、第三百五十四條、第四十七條、第四十一條第一項、第三十八條第一項第二款
、第五十一條第十款，罰金罰鍰提高標準條例第一條前段、第二條前段，判決如主文
。
中    華    民    國    九十一      年      六      月      二十八      日
                                臺灣彰化地方法院刑事第三庭
                      法      官  廖  國  佑
右正本證明與原本無異。
如不服本判決，應於判決送達後十日內，向本院提出上訴狀( 須附繕本 )。
告訴人或被害人對於判決如有不服具備理由請求檢察官上訴者，其上訴期間之計算係
以檢察官收受判決正本之日期為準。
                                    法院書記官  王  宣  雄
中    華    民    國    九十一      年      七      月        二        日
刑法第三百零五條
以加害生命、身體、自由、名譽、財產之事恐嚇他人，致生危害於安全者，處二年以
下有期徒刑、拘役或三百元以下罰金。
刑法第三百五十四條
毀棄、損壞前二條以外之他人之物或致令不堪用，足以生損害於公眾或他人者，處二
年以下有期徒刑、拘役或五百元以下罰金。
